【裁判字號】    98,訴,3787
【裁判日期】    990120
【裁判案由】    偽造文書等
【裁判全文】
臺灣臺中地方法院刑事判決              98年度訴字第3787號
公  訴  人  臺灣臺中地方法院檢察署檢察官
被      告  乙○○
上列被告因偽造文書等案件，經檢察官提起公訴（98年度偵字第
20289號），本院判決如下：
    主    文
乙○○共同犯行使偽造私文書罪，累犯，處有期徒刑肆月，如易
科罰金，以新臺幣壹仟元折算壹日。扣案之手機壹支（含000000
0000號之SIM 卡）及未扣案宅急便簽收單上偽造之「王敏文」署
押壹枚均沒收。
    犯罪事實
一、乙○○前因恐嚇案件，經判處有期徒刑5 月確定，於民國96
    年2 月14日執行完畢。猶不知悔改，與姓名、年籍均不詳綽
    號阿坤之成年男子，共同基於行使偽造私文書、準私文書及
    意圖為自己不法所有之犯意聯絡，由阿坤於98年8 月20日16
    時49分56秒許，在不詳地點，以電腦設備盜用張瑩如申請之
    IP連結網際網路，在網路家庭國際資訊股份有限公司架設之
    PC HOME購物網站（下稱PC HOME）上，以王敏文之名義向該
    網站之特約商店，以新臺幣36888 元購買宏碁牌MS2263型筆
    記型電腦1 台，在特約商店之申購網頁上輸入因故得知之李
    漱芳向花旗商業銀行股份有限公司（下稱花旗銀行）申請核
    發之信用卡資料即卡號（000000000000****，詳卷）、授權
    碼、有效年月，盜刷該信用卡作為付款方式，並指定王敏文
    為收貨人，收貨地址為台中市○○街45之3號3樓，且留下00
    00000000作為聯絡電話，而偽造不實之線上刷卡消費訂單，
    並將該訂單以網際網路傳輸給該特約商店，表示以信用卡付
    款購買該商品之意而行使之，致花旗銀行因誤信係李漱芳所
    為，而同意如數付款予該特約商店，特約商店之承辦人員亦
    因此陷於錯誤而依約出貨，並委由宅急便送貨，足以生損害
    於李漱芳、王敏文、花旗銀行及該特約商店。嗣因該特約商
    店之承辦人員於出貨後，發現有特定帳戶下單之不正常情形
    ，向花旗銀行反應後，經向李漱芳本人詢問後，始知遭人盜
    刷信用卡之事。嗣乙○○於98年8 月22日12時許，依阿坤之
    指示在臺中市○○街45之3 號，向宅急便之送貨人員謊稱係
    收件人王敏文，在宅急便簽收單之收件人欄偽造「王敏文」
    之簽名1 枚，將存根聯交還送貨人員而行使之，於送貨人員
    交付該物品時，即為在場等候之花旗銀行人員甲○○及警員
    當場查獲，並扣得該筆記型電腦1 台及阿坤所有交予乙○○
    作為聯絡用之行動電話1支（含門號0000000000號之SIM卡）
    。
二、按現行刑事訴訟法為保障被告之反對詰問權，排除具有虛偽
    危險性之傳聞證據，以求實體真實之發見，於該法第159 條
    第1 項明定被告以外之人於審判外之言詞或書面陳述，除法
    律有規定者外，不得作為證據。而刑事訴訟法第159條之1至
    159條之4有傳聞法則之例外規定，且被告以外之人於審判外
    之陳述，雖不符前4 條之規定，而經當事人於審判程序同意
    作為證據，法院審酌該言詞陳述或書面陳述作成時之情況，
    認為適當者，亦得為證據；當事人、代理人或辯護人於法院
    調查證據時，知有第159條第1項不得為證據之情形，而未於
    言詞辯論終結前聲明異議者，視為有前項之同意，刑事訴訟
    法第159條之5定有明文。本件檢察官、被告並未就以下被告
    以外之人於審判外之陳述有所爭執，且迄於言詞辯論終結前
    ，均未主張有刑事訴訟法第159條第1項不得為證據之情形，
    是應認已同意作為證據，且經本院審酌後，認無不適當之情
    形，應認均有證據能力，合先敘明。
三、訊據被告乙○○固坦承於上開時、地，向宅急便之送貨人員
    自稱為「王敏文」，並在宅急便簽收單上簽寫「王敏文」後
    持交送貨人員，而收受寄送之物品，隨即遭警查獲之事實，
    惟矢口否認知悉代收之物係盜刷之物，辯稱：伊係於查獲前
    一日晚上受阿坤之託，前往送貨地點以王敏文之名義代收物
    品，並由阿坤交付扣案之手機，以供送貨人員及阿坤聯絡云
    云。經查：
  (一)被告於上開時、地，係假冒王敏文之名義，在收件人簽收欄
    上簽寫「王敏文」後，持交送貨人員而收受物品一節，有宅
    急便簽收單影本在卷可稽，並據被告供承不諱，足徵被告之
    自白與事實相符，堪信為真實。
  (二)被告代收之物品係在PC  HOME網站上，盜刷李漱芳之花旗銀
    行信用卡，以王敏文之名義所購買之筆記型電腦1 台，指定
    送貨地點為台中市○○街45之3號3樓，且聯絡電話為000000
    0000號等情，有扣押筆錄、扣押物品目錄表、贓物認領保管
    單、訂單明細表、IP資料查詢、花旗銀行客戶交易明細一覽
    表、刷卡明細等在卷可稽，並據證人李漱芳、甲○○、張瑩
    如等人證述明確。
  (三)被告於準備程序供稱：於98年8 月21日晚上11點多，有個客
    戶介紹之朋友自稱阿坤者打伊持用之0000000000號電話，約
    伊在松竹路見面，見面時對方自稱「王敏文」，表示要到南
    部洽公，要4、5天才會回來，因在網路購物，而貨已送出，
    無法更改送貨時間，要伊於隔天前往送貨地點以王敏文之名
    義代領，並交付手機1 支，說送貨員會打該電話與伊聯絡云
    云；審理時供稱：阿坤問伊代領要多少錢，伊說收走路工約
    300 元，與阿坤係在網路上認識，阿坤先前曾委託伊送花云
    云；偵訊時供稱：是阿坤叫伊去領，共幫阿坤領過2次貨，1
    次是98年5、6月份，1次就是98年8月22日云云；警詢時供稱
    ：市區領貨每件300 元，台中縣500元，更遠是800至1000元
    ，車錢算客戶的，這次是500 元云云。綜上，被告就其與阿
    坤係朋友介紹或網路上認識、幫阿坤代領過幾次物品、本次
    代領之代價等情先後供述不一，且被告持用之0000000000號
    電話於98年8月21日共通話3次，只有1 次係受話紀錄，通話
    時間為21時31分17秒至54秒，此有本院調閱該門號之通聯紀
    錄在卷可佐，亦與被告於本院準備程序所為之供述不符，是
    被告所為上開供述之真實性，實屬可疑。
  (四)近來詐騙事件頻傳，傳播媒體及報章雜誌就盜刷他人信用卡
    在網路詐購物品之犯罪行為，亦多所報導。又賣方寄送貨品
    時，送貨人員均會事先與收貨人聯絡並約好送貨之時間，此
    為網路訂購須留下聯絡電話之目的，倘阿坤欲出差，可逕自
    於送貨人員聯絡時另行約定送貨時間，被告係成年人，對此
    自難諉為不知。再者，被告自承與阿坤不熟，亦無法主動與
    阿坤聯絡，實與一般委託人及受託人雙方可互相聯絡之情形
    不符。況被告於本院審理時自承阿坤未詢問其真實姓名及住
    處，阿坤竟委由不知真實姓名及住所之被告，前往代領價值
    近4 萬元之筆記型電腦，徒增被告代領後避不見面致無法取
    回物品之風險，而被告亦在未確認阿坤即為王敏文之情形下
    ，逕依阿坤之指示冒稱為王敏文收貨，顯然有違常情。依此
    ，足徵被告與阿坤彼此間有犯意之聯絡及行為之分擔至明。
  (五)綜上所述，被告所為之辯解顯係事後卸責之詞，不足採信，
    本件事證明確，被告之犯行堪以認定。
四、核被告所為，係犯刑法第216條、第220條第2項、第210條之
    行使偽造私文書、準私文書罪及同法第339條第1項之詐欺取
    財罪。被告與阿坤之成年男子就上開犯行，彼此間有犯意之
    聯絡及行為之分擔，為共同正犯。按偽造署押係偽造私文書
    之部分行為，且偽造之低度行為，應為行使之高度行為所吸
    收，均不另論罪。被告所犯上開數罪，係基於盜刷信用卡購
    物之單一決意，為達成該犯行所為之數個舉動，應屬法律概
    念之一行為，係一行為觸犯數罪名之想像競合犯，應從一重
    之行使偽造私文書罪處斷。又被告前有犯罪事實及理由欄一
    所載之執行情形，有臺灣高等法院被告前案紀錄表在卷可參
    ，其於有期徒刑執行完畢後5 年內，故意再犯本件有期徒刑
    以上刑之罪，為累犯，應依法加重其刑。爰審酌被告前有妨
    害風化、詐欺、恐嚇等不法素行，有上開紀錄表可按，年輕
    力壯卻不思循正途以賺取生活所需之犯罪動機、目的、手段
    、犯罪所生之危害及犯後坦承部分犯行等一切情狀，量處如
    主文所示刑，並諭知易科罰金之折算標準。扣案之手機1 支
    （含門號0000000000 號之SIM卡）係阿坤所有，交被告與送
    貨人員聯絡以領取詐購之物品，業據被告供明在卷，係供犯
    罪所用之物，應併予宣告沒收。另被告於宅急便簽收單上偽
    造之「王敏文」署押1枚，雖未扣案，亦應依刑法第219條宣
    告沒收。
五、依刑事訴訟法第299條第1項前段，刑法第28條、第216 條、
    第220條第2項、第210條、第339條第1項、第219條、第55條
    、第47條第1項、第41條第1項前段、第38條第1項第2款，刑
    法施行法第1條之1，判決如主文。
本案經檢察官廖聖民到庭執行職務
中    華    民    國    99    年    1     月    20    日
                  刑事第九庭  審判長法  官  朱光國
                                    法  官  吳幸芬
                                    法  官  林慧英
以上正本證明與原本無異。
如不服本判決應於收受判決後10日內向本院提出上訴書狀，並應
敘述具體理由；其未敘述上訴理由者，應於上訴期間屆滿後20日
內向本院補提理由書（均須按他造當事人之人數附繕本）「切勿
逕送上級法院」。
                                    書記官  廖碩薇
中    華    民    國    99    年    1     月    20    日
附錄論罪科刑法條
刑法第210條
偽造、變造私文書，足以生損害於公眾或他人者，處5 年以下有
期徒刑。
刑法第220條
在紙上或物品上之文字、符號、圖畫、照像，依習慣或特約，足
以為表示其用意之證明者，關於本章及本章以外各罪，以文書論
。
錄音、錄影或電磁紀錄，藉機器或電腦之處理所顯示之聲音、影
像或符號，足以為表示其用意之證明者，亦同。
刑法第339條第1項
意圖為自己或第三人不法之所有，以詐術使人將本人或第三人之
物交付者，處5年以下有期徒刑、拘役或科或併科1千元以下罰金
。

司法院資訊處製作；財團法人民間司法改革基金會備份。
